---
name: Dr.
surname: Paul Schmidt
profilepic: pic.jpg
date: "`r format(Sys.time(), '%B, %Y')`"
qualifications: Dr. sci. agr.
position: Data Scientist / Biostatistiker
address: Hamburg, Deutschland
phone: +49 172 3091577
email: schmidtpaul1989@outlook.com
linkedin: schmidtpaul1989
researchgate: Paul_Schmidt17
github: SchmidtPaul
headcolor: 414141
output: 
  vitae::awesomecv:
    keep_tex: true
---
  
```{r setup, include=FALSE}
library(dplyr)
library(RefManageR)
library(tidyverse)
library(vitae)
knitr::opts_chunk$set(echo = FALSE)
```

<!-- Overwrite the default footer to have 1/n page numbering: -->
\makecvfooter
  {`r format(Sys.time(), '%B, %Y')`}
    {Dr. Paul Schmidt~~~·~~~Lebenslauf}
  {\thepage/\pageref{LastPage}}

# Berufserfahrung

```{r employment}
tribble(
  ~ role, ~ company, ~ loc, ~ dates, ~ details,
  "Data scientist", "BioMath - Applied Statistics and Informatics in Life Sciences", "Rostock & Hamburg", "Seit Jan 2019", "Verschiedene statistische Analysen von Rohdaten bis zum Schlussbericht für z.B. jährliches post-market Monitoring (Umfrage; Landwirtschaft), Risikobewertung (Metaanalyse; Epidemiologie), mehrjähriger Feldversuche (Experiment; Umwelt), Geografische Verteilung (GIS; Landesamt)",
  "Data scientist", "BioMath - Applied Statistics and Informatics in Life Sciences", "Rostock & Hamburg", "Seit Jan 2019", "Implementierung neuer / Optimierung vorhandener SOPs (z.B. für systematic literature reviews und Metaanalysen), indem beispielsweise die Funktionalität vorhandener Software besser genutzt wird und zusätzlich ergänzende Software/Tools eingesetzt werden",
  "Data scientist", "BioMath - Applied Statistics and Informatics in Life Sciences", "Rostock & Hamburg", "Seit Jan 2019", "Koordination der Kommunikation und des Zeitmanagements von Projekten",
  "Data scientist", "BioMath - Applied Statistics and Informatics in Life Sciences", "Rostock & Hamburg", "Seit Jan 2019", "Durchführung von detaillierten Recherchen und Verfassen von wissenschaftlichen Texten",
  "Data scientist", "BioMath - Applied Statistics and Informatics in Life Sciences", "Rostock & Hamburg", "Seit Jan 2019", "Entwicklung und Durchführung von statistischen Workshops",
  "Data scientist", "BioMath - Applied Statistics and Informatics in Life Sciences", "Rostock & Hamburg", "Seit Jan 2019", "Zuarbeit für / Korrekturlesen von speziell englischen Entwürfen von Anträgen, Berichten und wissenschaftlichen Publikationen",
  "Workshop Coach", "Freelancer (nebenberuflich)", "siehe 'Lehre' Abschnitt unten", "Seit Nov 2018", "Entwicklung und Durchführung von Workshops zu Statistik mit R; der genaue Inhalt und die Kurssprache in Absprache mit dem Auftraggeber",
  "Workshop Coach", "Freelancer (nebenberuflich)", "siehe 'Lehre' Abschnitt unten", "Seit Nov 2018", "Bereitstellung des Kursmaterials auf eigener Webseite (siehe 'Weitere Fähigkeiten' Abschnitt unten)",
  "Wissenschaftlicher Mitarbeiter", "Universität Hohenheim", "Stuttgart", "Sep 2015 - Dez 2018", "Persönliche Beratung (von Einzeltermin bis projektbegleitend) für Studenten und wissenschaftliche Mitarbeiter hinsichtlich Versuchsdesign, Datenverarbeitung, statistischer Analysen und/oder Ergebnisdarstellung",
  "Wissenschaftlicher Mitarbeiter", "Universität Hohenheim", "Stuttgart", "Sep 2015 - Dez 2018", "Entwicklung, Organisation und Durchführung jährlicher statistischer Auswertungen von Versuchen zur Ertragsstabilität für eine externe Firma",
  "Wissenschaftlicher Mitarbeiter", "Universität Hohenheim", "Stuttgart", "Sep 2015 - Dez 2018", "Entwicklung, Organisation und Durchführung von Workshops zu Statistik mit R und SAS",
  "Wissenschaftlicher Mitarbeiter", "Universität Hohenheim", "Stuttgart", "Sep 2015 - Dez 2018", "Betreuung einer MSc Thesis",
  "Junior Data scientist", "BioMath - Applied Statistics and Informatics in Life Sciences", "Rostock, Germany", "Jan 2015 - Aug 2015", "Optimierung statistischer Analysen von monitoring-Daten",
  "Junior Data scientist", "BioMath - Applied Statistics and Informatics in Life Sciences", "Rostock, Germany", "Jan 2015 - Aug 2015", "Implementierung von SOPs zu systematic literature reviews",
) %>% 
  detailed_entries(role, dates, company, loc, details)
```

# Ausbildung
```{r education}
tribble(
  ~ degree, ~ uni, ~ loc, ~ dates, ~ details,
  "Dr. sc. agr.", "Universität Hohenheim", "Stuttgart", "Sep 2015 - Nov 2019", "DFG-geförderter Doktorand im Fachgebiet Biostatistik unter Prof. Dr. Hans-Peter Piepho",
  "Dr. sc. agr.", "Universität Hohenheim", "Stuttgart", "Sep 2015 - Nov 2019", "Kumulative Doktorarbeit: 'Estimating heritability in plant breeding programs' benotet mit 'magna cum laude'",
  "Visiting PhD student", "Purdue University", "West Lafayette, IN, USA", "Sep 2015 - Dez 2015", "Gastdoktorand im Fachgebiet statistical bioinformatics unter Prof. Dr. Rebecca Whitbeck Doerge",
  "Visiting PhD student", "Purdue University", "West Lafayette, IN, USA", "Sep 2015 - Dez 2015", "Durch Eigeninitiative organisiert um den wissenschaftlichen Austausch und so die Inspiration zu Beginn meiner Doktorarbeit anzuregen",
  "MSc Crop Science: Plant Breeding", "Universität Hohenheim", "Stuttgart", "Okt 2012 - Dez 2014", "Vertiefung in Biostatistik und Pflanzenzüchtung (Gesamtnote 1,4)",
  "MSc Crop Science: Plant Breeding", "Universität Hohenheim", "Stuttgart", "Okt 2012 - Dez 2014", "MSc Thesis: 'Statistical Evaluation and Analysis of PACTS trials as a series of on-farm strip trials without replicates' benotet mit 1,0",
  "BSc Agrarbiologie", "Universität Hohenheim", "Stuttgart", "Okt 2009 - Sep 2012", "Vertiefung in Genetik und Pflanzenwissenschaften  (Gesamtnote 1,9)",
  "BSc Agrarbiologie", "Universität Hohenheim", "Stuttgart", "Okt 2009 - Sep 2012", "BSc Thesis: 'Cumulative effects of glyphosate trace concentrations during root exposition of winter wheat' benotet mit 1,0",
  "Schüleraustausch", "Alexander Central High School", "Taylorsville, NC, USA", "Aug 2006 - Jul 2007", "Vollendung des Abschlussjahres samt Erhalt eines High School Diploms") %>% 
  detailed_entries(degree, dates, uni, loc, details)
```

# Weitere Fähigkeiten

\begin{cvskills}

  \cvskill  {Generell}
  {Teamfähigkeit, Kommunikation, strukturiertes Arbeiten, Zeitmanagement, Problemlösung, zielorientiert} 
  
  \cvskill  {Sprachen}
  {Deutsch (Muttersprache), Englisch (kompetente, professionelle Sprachverwendung)}
  
  \cvskill  {Software}
  {R, SAS, SPSS, ASReml, Excel, Word, PowerPoint, Citavi, Adobe Acrobat Pro, Latex} 
  
  \cvskill  {Statistik}
  {(generalisierte) lineare (gemischte) Modelle, explorative \& deskriptive Datenauswertung, Versuchsdesign} 
  
  \cvskill  {Präsentation}
  {Datenvisualisierung, Datenanalysebericht, wissenschaftliche Publikationen, Präsentationen} 
  
  \cvskill{Webseiten}{\textbf{Eng:} https://schmidtpaul.github.io/MMFAIR/ , \textbf{Ger:} https://schmidtpaul.github.io/crashcouRse/ }

\end{cvskills}

# Lehre

\begin{cvhonors}

  \cvhonor
    {Workshopleiter  }
    {Real-time consultation on statistics and mixed models in R}
    {Uni Kassel, 2d}
    {Mär 2020  }
    
  \cvhonor
    {Workshopleiter  }
    {Basics of applied statistics}
    {Uni Rostock, 2d}
    {Dez 2019  }
  
  \cvhonor
    {Workshopleiter  }
    {Data Science in den Naturwiss. mit R (Teil 2)}
    {Thünen Inst. Braunschweig, 3d}
    {Nov 2019  }    

  \cvhonor
    {Workshopleiter  }
    {Data Science in den Naturwiss. mit R (Teil 1)}
    {Thünen Inst. Braunschweig, 3d}
    {Okt 2019  }      

  \cvhonor
    {Workshopleiter  }
    {Essential basics of statistics}
    {Uni Rostock, 2d}
    {Sep 2019  }  

  \cvhonor
    {Workshopleiter  }
    {Gemischte Modelle in R}
    {Thünen Inst. Braunschweig, 3d}
    {Nov 2018  }  
    
  \cvhonor
    {Workshopleiter  }
    {Implementation of yield stability assessment with ASReml-R}
    {Bangladesh Rice Research Inst., Gazipur, 3h}
    {Mai 2018  }
    
  \cvhonor
    {Workshopleiter  }
    {Statistical analysis with SAS (monatlich)}
    {Uni Hohenheim, Stuttgart, 3d}
    {2016-2018  }
    
  \cvhonor
    {Workshopleiter  }
    {Statistical analysis with R (monatlich)}
    {Uni Hohenheim, Stuttgart, 3d}
    {2016-2018  }
    
  \cvhonor
    {Lehrassistent  }
    {Biometrie / Statistik (wöchentlich)}
    {Uni Hohenheim, Stuttgart, 4h}
    {2016-2018  }
        
\end{cvhonors}

# Publikationen

```{r research-papers}
bibliography_entries("publications.bib") %>%
  arrange(desc(year), surnames)
```